Inventaris van het archief van de Procureur-Generaal bij het Hooggerechtshof van Nederlands-Indië, (1936) 1945-1949 (1969)
Nationaal Archief, Den Haag
- VOORKOMING VAN MISDRIJVEN EN OVERTREDINGEN, 4.
  - Verzamelen van inlichtingen, 4.6
    - Verzamelde inlichtingen, 4.6.3
      - Personen, 4.6.3.3
        - Alfabetisch geordende verzamelbundels houdende gegevens over individuele personen., 1945-1949; 602-629; 2 pakken en 26 omslagen
          - Verzamelbundel letter I, 609
            Ismael
          - Verzamelbundel letter J, 610
            Jadao, lt.kol.
            Joedawinata, M.
            Joesoef Jasin
            Monginsidi, W.
          - Verzamelbundel letter K, 611
            Karim, ir Mas Endoen Abdoel
            Kartamoehari
            Kartasasmita, Didi
            Kartawinata, Mas Aroodji
            Kartosoewirjo, S.M.
            Kasman Singodomedjo, mr
            Kasomo, Ignatius Josef
            Kauffeld, A.E.
            Kawilarang, A.M. lt.kol.
            Kertopati
            Kessel, J. van
            Killearn, Lord
            Kloppenburg, A.M.
            Koesnaeni, O.
            Koesoemaadmadja, mr dr R Soeleiman Effendie
            Korolkov, Yari
            Kretarto, lt.kol.
            Kundan Thakurdas Daryahani
            Kuo Foe Pao, kapt.
            Kwa Tjoan Sioe
          - Verzamelbundel letter L, 612
            Lambe, L.B. kol.
            Laoh, ir H.
            Latief, lt. kol.
            Latuhamallo, A
            Latuharhary, mr J.
            Latumeten, dr J.A.
            Leimena, dr J.
            Liauw Swie Fak
            Lie Tjoan Sie
            Liem Koen Hian
            Loa Sek Hie
            Lobo, I.R.
            Loebis, Mochtar
            Loebis, Z.
            Loekman Hakim, mr Raden
            Loekman Wiriadinata
            Mochtar Loebis
            Schram, A.
          - Verzamelbundel letter M, 613
            Machdjoer, Oemar
            Madjid Djojohiningrat, mr Abdoel
            Makamoenan
            Manai Sophiaan
            Manan Kartawiria
            Mangoensarkoro Marmidi
            Mantiri
            Maramis, mr A.A.
            Marfoedin Hadji
            Maroeto Daroesman, drs.
            Maroeto Nitimihardjo
            Martak, Achmad bin said bin Wawab
            Martak, Ali bin Faradj
            Martak, Faradj bin Said bin Awab
            Martens, J.
            Masjkoer, Kiai Hadji
            Matjem, Pa
            Moelia, mr dr Todoeng Gelar Soetan Goenoeng
            Moerdjani, mas
            Moersodo
            Moestapha Doellah
            Moewalladi, mr S.
            Moewardi, dr
            Moezakkir, Abdoel Kahar
          - Verzamelbundel letter N, 614
            Nadjamoedin Daeng Malewa
            Narayan, T.
            Nasoetion, Wahidin, lt. kol.
            Nata
            Natanegara, dr Hasan
            Nehru, Pandit
            Noerali, Kiai Hadji
            Notemans, J.
            Notonindito, dr R. Pandji Warasmo
          - Verzamelbundel letter O, 615
            Oei Sui Kiat
            Oesman Soemantri
            Oesman, dr
            Oesmansjah Sastrawinangoen, Raden
            Ong Eng Bie, dr
          - Verzamelbundel letter P, 616
            Pakoeboewono II
            Palar, N.
            Pandoe
            Pane, Timoer
            Pangabean, J.K.
            Pao Kuo Fu, kapt.
            Pardi, kapt.
            Pardi, M.
            Partadiredja, Mas Mkeh Jasin
            Patnaik, B.
            Poeradiredja, A.
            Poerbonegoro, R.A.A. Soemitro Kolopaking
            Poerwanegara, mr Raden Moh. Kosasih
            Pohan, kapt.
            Pringgodigdo, mr R.M. Abdul Gafar
          - Verzamelbundel letter R, 617
            Effendi, Roestam
            Rachman Tamin
            Raghavan
            Rambe, maj.
            Ranoewidjaja, R.M.
            Rasjid Gelar Soetan Radjo Poetih, mr S.Moh.
            Rasjidi, hadji
            Rasoena Said
            Reksokoesoemo
            Riboean bin Bardan
            Riboet, maj.
            Roeshak
            Roeslan Abdoelgani
            Roestam Effendi
            Roestam, kol.
            Rondonoewoe
            Rontoramba
            Rooy, A.W. van
            Widiodiningrat, dr R.T.Radjiman
          - Verzamelbundel letter S, 618
            Sakirman,ir gen. maj.
            Samsi Maela
            Sangadji, A.M.
            Santoso, mr Maria Ulfah
            Sapei
            Saroso Wimohadihadjo, dr R.
            Sartono, mr Raden Mas
            Sastradidjaja, Irlan
            Sastroamidjojo, mr Raden Ali
            Sastromoeljono, mr Raden
            Sentot
            Setiadi, ir
            Sewaka, mr
            Sie Khwan Djioe
            Siregar, mr L.
            Sitompoel, ir Manati
            Sjafroedin Prawiranegara, mr Raden
            Sjamsoeddin Gelar Soetan Mamoer
            Soebardjo
            Soedibjo, R.Bintang
            Soedjoeno, mr Raden
            Soedjono
            Soegiri
            Soehari, maj.
            Soejat
            Soekanto Tjokrodiatmodjo, Raden Said
            Soekardjo Wirjopranoto, Raden
            Soekiman, dr
            Soemitro Djojohadikoesoemo, dr
            Soemodilogo, Raden Prawoto
            Soemohardjo, lt.gen. R. Oerip
            Soenario, mr Raden Mas
            Soengkono, gen. maj.
            Soepangkat, mr R.
            Soepardi
            Soeparna
            Soepeno, Raden
            Soepomo, prof mr dr Raden
            Soerachman Tjokrohadisoerjo, ir Raden Mas Pandji
            Soeradhiningrat, R. Pandee
            Soeradiredja, R.S.
            Soeratman Erwin, dr R.M.
            Soeria Kartalegawa, Raden A.A.M.M.
            Soerijadarma, gen. maj.
            Soerja Nata Atmadja, R.A.A. Abas
            Soerjadi, mr
            Soerjotjondro, mr Raden Soejono
            Soerojo, R.M.
            Soerono
            Soetomo
            Soetopo, gen.maj.
            Soewandi, mr Raden
            Soewirjo
            Sunario, mr Raden Mas
          - Verzamelbundel letter T, 619
            Tabrani, Moh.
            Tadikoen
            Tadjoedin Noor, mr
            Tah Ka Kee
            Taharoedin Ahmad
            Tahkin Nu
            Tahya, J.
            Tamboenan, mr
            Tamra, Kiai Hadji
            Tamzil, mr
            Tan Diet Ang
            Tan Kiang Loeng
            Tan Kim Hong, dr
            Tan Ling Djie, mr
            Tan Po Goan, mr
            Tan Tek Heng, drs.
            Tatang Surhana
            Tedjasoekmana, dr
            The Boen Liang
            Then Djin Seng
            Thio A Touw
            Thio Ing Lok
            Thio Tiam Tjong
            Timboel
            Tirto
            Tirtoprodjo, mr Mas Soesanto
            Titi Hadidjah
            Tjakraningrat, R.A.A.
            Tjandra Hasan, kol.
            Tjiong Boen Kie, dr
            Tjoa Sik Ien, dr
            Tjokroaminoto, Raden Mas Oetar Anwar
            Tjokronegoro, kol. S.
            Tjokronegoro, Raden Mas Adjidharmo
            Tjokronegoro, Raden Mas Hadji Soetomo
            Tobing, mr Alkmana L.
            Trimurti
          - Verzamelbundel letter W, 620
            Wahid Gelar Radjo Lolo
            Waloejo
            Wen, Tony
            Wibisono, mr Joesoef
            Widojo
            Wijnhamer, L., alias Pa Wongso
            Wikana
            Wikono
            Wilopo, mr
            Wiraatmadja, mr Raden Djumhana
            Wiradikarta, dr raden Moeh Djoehana
            Wiradipoetra, Raden Temenggoeng Aria
            Wirajasa, Raden Soegiman
            Wiranata Koesoemah, Raden A.M.
            Wiranatakoesoema, R.A.A.
            Wirasampoerna, Raden
            Wirasoemantri
            Wirasoepena, I
            Wondoamiseno Warchadoen
            Wongso, Pa, alias Wijnhamer
            Wongsonagoro, mr Kandjeng R.M.T.
            Wonomoetoe
          - Verzamelbundel letter Y, 621
            Hasan Moerba
            Moerba, Hasan
            Yamin, Moh. alias Hasan Moerba
            Yanoer
            Yap Tjwan Bing, drs
            Yo Tong Tjie
            Yoder, W.H.
          - Verzamelbundel letter Z, 622
            Zainal Abidin, (mr)
            Zainal, Arifin
            Zakar, Gelar Soetan Baginde
            Zakaria, R.M.
          - Persoonsdossiers Diversen., 623
            Abdoelhalim, dr
            Adjoeno
            Andoctoe, E.
            Asmara, H. R.
            Barnas Wiratoeningrat, R.
            Boerhanoedin
            Dahler, P.F.
            Djaja, R.
            Djajadiningrat, prof dr P.A.H.
            Djoeanda, ir Raden
            Jap Tjwan Bing, drs
            Kartawigoena, P.
            Kawilarang
            Koesoema Soemantri, mr R.I.
            Kundan
            Liem Kian Kim
            Machdar
            Mardjoen
            Marsajid
            Milono, R.T.A.
            Moedikdo, Nj.
            Moedjani
            Moelia, mr dr T.G.S. Goenoeng
            Natsir, Moh.
            Oei Tjong Hauw
            Oesman Sjah
            Parada Harahap
            Poeradiredja, R. Emma
            Ridoewan
            Rustam
            Saeroen
            Said Abdul Mutalib
            Saksono Prawirohardjo, ir R.
            Saleh, K.
            Samadikoen
            Samsoedin bin Amid
            Samsoedin, mr R.
            Sanoesi, Hadji A.
            Sanoesi, M.
            Sjafei, M.
            Sjamsoe, H.U.
            Soebardjo, mr Raden A.
            Soediro
            Soejoso
            Soemanang, mr R.M.
            Soerastri Sajoeti
            Tan Eng Hoa
            Tan Malakka
            Tja Ko Yoen
            Trimurti, R.R. Soerastri Mangoensoeromo
            Tumbelaka, P.S.
            Vrijbrug, ir G.S.
            Yang Choa Hsien
          - Persoonsdossiers Diversen., 624
            Abang Soetrisno
            Abdoelkasim
            Abdulkarnen, I.
            Amir, dr Moh.
            Asmat
            Astrawinata, A.B.
            Badjinet, Moh. R.
            Basah, Moh.
            Danoe Sjahbana
            Daud, Moh.
            Dauly
            Diah, Boerhanoedin Moh.
            Djafar, Tengkoe
            Djoenaedi, A.
            Djojopranoto
            Gaos
            Goemoeljo Wreksoatmodjo
            Goemoeljo, mr
            Gontha, R.
            Hadiatmodjo, M.
            Hadjar, Mr I.
            Hakim
            Hamdani
            Hamsah, kapt.
            Harahap, N.
            Hart,. 't
            Hasan, Moh. kapt.
            Heroeningrat, A.M.
            Jailani, Moh. M.
            Joenoes, hadji Radja Moh.
            Kalidara, J.
            Kattenburg, P.
            Kusnandar
            Kusumo Sumbada
            Matulessy
            Moerdiatno
            Mulder, mr F.L.
            Noegroho
            Noesjirwan, kapt.
            Oetojo, Ariono Koesoemo
            Oetojo, mr H. Koesoemo
            Oetojo, Tasti Koesoemo
            Pamontjak, mr Nazir
            Pattiasina
            Prawirokusumo, Kr.
            Said, Kasiyoh bin Amat
            Samsoedin Katib
            Sanoesi
            Sastradidjaja, M.I.
            Shoukat Ali
            Soediran, dr
            Soekardjo, Raden
            Soekirman
            Soemadi, B.
            Soemarno dr
            Soenardjo, R.T.A.
            Soeria Nata Atmadja, R.A.A.
            Soerio Soeksoro
            Soetedjo, mevr. Bambang
            Suleiman, Mawardi
            Sumadipradja, E.
            Sumarno
            Sumitro
            Surjosuksoro, G.R.M.
            Sutikno, Raden S.
            Sutoto
            Tahir, ir K.A.
            Tedjasukmana
            Tjinthaka, Raden S.
            Tobing, Mr E.
            Toy, D.
            Trijuwono, S
            Vogel, K.W.H.
            Vos, G.
            Watoeng, H.S.
            Wehry‑Mocodompis, mevr. J.
            Wilding, mr A.
            Wiranata Koesoema, A.
            Wiranatakoesoema, R.T. Male
            Wirogo
            Wongsokusumo, R.R.
            Wyatt, Woodrow
            Yayha Yacoeb
            Zein,J.M.
            Zikir, A.
          - Persoonsdossiers Diversen., 625
            Ashari Zikir
            Besar, mr
            Boedi Handoko
            Gondhokoesoemo, mr
            Hazelett, major
            Irawan Darwin c.s.
            Ko Sie Ho
            Ramelan, dr
            Saksono, ir
            Soenardjo
            Soeprodjo
            Soewignjo
          - Persoonsgegevens wegens gerechtelijke onderzoeken, visum-aanvragen etc., 626; 1 pak
            Abdoel Gani
            Aboe Bakar
            Ady Taya
            Agoes Djajasoedarma
            Andi Djamero
            Dunais
            Elkana Tobing
            Jamashita
            Kajadoe
            Kasoema Pangeran Machmoed
            Lasut
            Malangkay
            Mapalieye
            Marjono Mertodihardjo
            Martono
            Moh Saleh
            Naingolan
            Pakhanna
            Parano
            Prawoto
            Respatie
            Runini
            Sitoroes
            Slamet
            Soeleimanshah
            Soeparto
            Soewanto
            Subir bin Baginda
            Tengkoe Mahkotta van Deli
            Trasno Kaliprogo
          - Personalia van Indonesische prominenten., 627
            Abdulmadjid, mr
            Ali, dr
            Arif, Raden
            Arifadilah
            Arifin, dr Gelar Soetan Mahardja
            Arosman, mr Raden
            Ashari Ahmad Kiai
            Astohari
            Atmodarmojo, Raden Mas
            Badjoeri
            Baswedan, A.R.
            Boedihandoko, Soerio
            Boedjonagoro, Raden T.
            Boeminoto Goesti
            Boestamin, Moh.
            Boewono, Hamengkoe IX
            Boewono, Pakoe Ratoe XI
            Boewono, Pakoe XII
            Daroesman Maroeto, drs
            Dibjopranoto, mr Raden Sidarto
            Dipokoesoemo, ir
            Djajadiningrat, Abdoelmadjid
            Djajadiningrat, M
            Djoenarso
            Djojohadikoesoemo, dr Soemitro
            Doetasarsono Ngabehi R.M.
            Donowianto, I.
            Enoch Moh. ir Raden
            Gandasoebrata
            Goenarso, ir
            Goeritno Soerjo Prins
            Gondo Mertosoeprodjo, Raden
            Gondokoesoemo, mr Raden
            Hadi, mr
            Hadikoesoemo Rooseno Soerjo, mr
            Haditirto, M.
            Hadiwidjojo, pangeran
            Hadji Agoes Salim
            Hamengkoe Boewono IX
            Hardjasamat, ir
            Hardjodipromo, Raden
            Harsadi
            Hoedojo Achmad, Raden
            Ishak Daroes, R.T.
            Ismail
            Jama, L.
            Joedodibroto, Raden
            Joedonegoro, R.M.T.
            Joedowinoto
            Kalipokso, alias Kartosoewirjo
            Karihoesin
            Kartahadikoesoema
            Kartijono
            Kartosoewirjo, mr S.M. alias Kalipokso
            Kartowisatro Hermen, drs M.
            Kasimo
            Kastidjo
            Kho Sien Hoo
            Kirojan, gebr.
            Koedjodarmohoesoedo, dr
            Koento Pale
            Koesman
            Koesoema Atmadja Soelaeman Effendi, mr Raden
            Koesomojoedo, Ngabehi Goesti Pangeran
            Lach Herling, ir
            Langkay, E.
            Lebie Moh.
            Legowo
            Luntungan, A.
            Lusung
            Mangkoeboemi Pangeran
            Mangkoedipoero Soewandi, Raden
            Mangkoenegoro VIII
            Mangoendiningrat, dr S.
            Mangoenkoesoemo Sarwoko, R.M.T.A.
            Martoatmodjo Boentaran, dr
            Mashoeri, A.
            Minarno
            Moedjajadi Noer, ir
            Moedjika, lt.kol.
            Moefti, Kiai Hadji
            Moehardjo Mertodipoetro, M.
            Moeljatno, mr R.
            Moerdjono
            Moeritno, Raden
            Oen Boen Ing, dr
            Ong Kiem Liat, dr
            Padmonegoro, R.T.
            Pakoeboewono XII
            Poebonegoro Soemitro Kolapaking, R.A.A.
            Poedjo, dr
            Poerbojo Pangeran
            Poerbonegoro,Pangeran
            Poerwokesoemo, ir
            Pranoto Widio, Raden
            Prawirohardjo Sarwono, dr
            Prawironegoro, Raden Ajoe
            Pringgodigdo Abdoel Karim, mr dr Raden Mas
            Prodjowidagdo, Soeprodjo
            Prodjowitomo
            Rahatta, dr
            Ramali, dr
            Rapar
            Redjak Samsoe
            Redjosaksono
            Retunga
            Roesli
            Sadardi
            Sadikoen
            Said Oemer, Raden
            Sajoemo
            Saleh Abdoel Pasir, dr
            Sampoerno, dr Raden
            Samsoenarjo, dr
            Sanoesi, Oemar
            Santoso
            Sardjono
            Sardjono, ir R.
            Sarwono, prof. dr
            Sastroatmodjo
            Satiman, mr Raden
            Satrio, dr
            Satstroamidjojo, dr Seno
            Sawarno
            Sediono, Raden Moh.
            Semidian
            Sentral, dr Raden Hieronymus
            Sepang, Philip
            Setepoe, Abdoel Hamid
            Setijadjit, drs
            Siauw Giok Tjhan
            Singgih, mr
            Singodimedjo, mr
            Sjarifoeddin, mr Amir
            Soebekti
            Soebrioto Pangeran
            Soebroto, mr dr R.N.
            Soedar
            Soedardjat, mr Mas
            Soedarmo
            Soedarto
            Soedirman, gen.
            Soedomo
            Soegeng
            Soegianto Soerjo
            Soegiri, dr Mas
            Soehama
            Soehardjo, Soerjo
            Soeharto, dr Raden
            Soejadi
            Soejoedi, mr Raden
            Soekarjo Margono, Raden
            Soekiadi, ir
            Soekiato
            Soekotjo
            Soemadi,dr
            Soemakmo, dr
            Soemitro Koesoemo Oetojo, Raden Mas
            Soenoto Wikana
            Soepardjo, dr
            Soeparmo
            Soeparso
            Soeprapto, dr
            Soeprodjo, Raden
            Soerio Boedihandoko
            Soeriominoto
            Soerjodarmodjo
            Soerjohamidjojo, Goesti Pangeran Ario
            Soerjonegoro, Raden A.A.
            Soerobojo Kandjeng Goesti Toemenggoeng
            Soeronegoro, R.T.
            Soeroso, R.P.
            Soerowijono Sa'doen Mas
            Soetardi
            Soetardjo Kartohadikoesoemo, Mas
            Soetardjo, dr
            Soewandi, mr dr
            Soewardjo
            Solang
            Sosrodiningrat, drs K.R.M.A.
            Tahitu
            Tedjokoesoemo, P.
            Tirtowinoto, mr Raden
            Tjokronegoro Soetomo Raden Mas Hadji
            Tjokrosiswojo, Raden Mas A.A.
            Tromoerti, mevr. S.K.
            Widiopranoto
            Widjajakoesoemah, prof. Asikin Djenal
            Wijana, mr Floribertus Mas
            Wiriomarsono, Raden T.
            Wirionegoro, ir Iskandar Goenoeng
            Wirjaningrat, R.M.T.A.
            Wirjosepoetro, Soekotjo
            Wirodihardjo, dr Saroso
            Wreksodiningrat, prof.ir R.M.
          - Verzamelde stukken betreffende diverse personen., 628; 1 pak
            Abdoel Hamid
            Abdoerrachman, M.
            Alkadri, S.J.
            Allagappan, S.C.
            Arifin
            Asikin, dr
            Chairul Anwar
            Chen Hsing Tjoeng, dr
            Dendeng, J.
            Eddine, Moh. G.
            Fretes, J. de
            Gaspersz, J.J.
            Go Dhiam Ho, dr
            Hacobiantz, J.H.
            Hage, D.
            Hetami
            Hetharia, G.S.
            Hirman, dr
            Iljas, dr M.
            Ismail Soemogiono
            Judo
            Kaimba, M.
            Kamaroeddin, S.A.
            Kobiansky
            Kwee Han Tjioe, dr
            Kwee Liong Yan, dr
            Kwik Tjie Tiok, dr
            Lalujan, D.
            Latumahina, H.
            Leeuwen, J.E. van
            Loekas Koestarjo, lt.
            Loing, R.
            Makawangkel, A.
            Malik Mas
            Mangoenhoesodo, dr
            Mansoer
            Martens,.
            Masdani
            Moedinem, dr
            Naingolan, S.C.
            Ong Yang Hong, dr
            Paat, S.
            Pantauw, J.
            Patty, M.
            Pelupessy, A.
            Pelupessy, A.M.
            Persijn, J.
            Pinontoan, A.
            Posma
            Rachman, A.
            Rahardjo, R.S.J.
            Roesadi Soemawilaga, R.
            Roesli, dr
            Roock, A. de
            Roock, A.W.F. de
            Sabar
            Saleh Mangoendiningrat, dr
            Saleh, R. Moh.
            Sambuaga, U.F.G.
            Sarjanto, dr
            Sartono, dr
            Sastranegara, R.M.
            Schreuder‑Peters, Y.E.
            Shamsudin Loebis
            Soedarso, dr
            Soedibjoh, R.
            Soegiarto, R.M.
            Soegiriadikoesoemo, R.
            Soehardiman
            Soejadi Hadikoesoemo
            Soekardi, D.
            Soemantri, dr
            Soepardi, dr
            Soetisno, drR.
            Soewagi
            Tan Tjoen Liem. dr
            Tarekat, dr Moh.
            Tarore, J.W.
            Thajib, Moh.
            Thomas, A.
            Tjan Khie Soan, dr
            Toha, dr Moh..
            Tuapattinaja, F.
            Tumiwa, A.
            Wakano, F.
            Waney, O.M.
            Wattimena, S.A.
            Widyowanodyo, dr Sri Mu
            Willems‑Geeroms, H.
            Wonojoedo, dr
            Yap Sing Liep, dr
          - Verzamelbundel letters A-Z., 629
            Abdoel Karim, ir Mas Endoen
            Abdoel Karim, mr
            Abdoel Rachim Legiman Harjono
            Abdoel Rasjid
            Abdoel Wahab, H.
            Abdoelwahab, R.
            Aboebakar Entol
            Achmad (Natanegara), R.
            Achmad Sastradiwirja, T.
            Adam Malik
            Adipati, A.K.O.
            Adiwikarta, R.R.
            Adjidharmo Tjokronegoro, dr R.M.
            Agas Karna
            Akyama, M.
            Alimin
            Amaroellah, dr A. K.
            Anodinoto, R.M. P.S.
            Antawidjaja, M.
            Ashadi, H. Moh.
            Asikin Natanegara, R.
            Assa, J.T.
            Atmadinata, R.A.
            Atmadipoera
            Aulia, prof.
            Bachtiar, drs H.S.A.
            Bahder Djohan Gel. Marah Besar
            Bajasoet, A.
            Bakri bin Marjasan
            Basoeki Abdoellah, R.
            Basri, Moh.
            Boediarto Martoatmodjo, mr R.S.
            Boeng Tomo
            Boentaran Martoatmodjo, dr R.
            Brandenburg van Oltsende
            Chairoel, S.
            Dachlan, H.B.A.
            Darip, H.
            Darjono
            Darma Setiawan, dr
            Dassaad, A. M.
            Dewantoro
            Djajadiningrat, R.A.F.E.
            Djajanegara
            Djamaloeddin Adinegoro
            Djamin, mr M.
            Djauhari, Moh.
            Djoenaidi, R.H.M.
            Djojodigono, mr M.M.M.
            Fathoerrachman, R.H.
            Goesti Ktoet Poedja, mr I.
            Goewarto, ir
            Gondokoesoemo, R.P.S.
            Grumbkow, N.L. von
            Hadi, mr R.
            Hadikoesoemo, Ki Bagoes Hadji
            Hanapi, R.M.
            Hardjadiparta, R.
            Hardjasoemantri, R.G.
            Hasan H.A.F.
            Hasan, A.
            Hasim, K.H.
            Hasim, K.H.A.
            Hasim, Sj.
            Hasjim, H.A.W.
            Hatta, drs Moh.
            Hayasi Kyusiro
            Hie Foek Tjhoy
            Ijos Wiriaatmadja
            Inada, A.M.
            Jahja, Joesoef
            Jassin, H.B.
            Joesoef Wibisono
            Joesoeph Martadilaga
            Joesoeph, mr M.